臺灣嘉義地方法院民事裁定　100年度小上字第20號
上　訴　人　劉泓志
　　　　　　劉瑞
被上訴人　　嘉義縣醫師公會
法定代理人　徐超群
上列當事人間請求返還不當得利等事件，上訴人對於中華民國10
0年10月18日本院朴子簡易庭100年度朴小字第112號第一審民事
判決提起上訴，本院裁定如下：
    主  文
上訴駁回。
第二審訴訟費用新臺幣壹仟伍佰元由上訴人負擔。
    理  由
一、按對於小額程序之第一審判決提起上訴，非以其違背法令為
    理由，不得為之。所謂判決違背法令，乃指判決不適用法規
    或適用不當，或有民事訴訟法第469條所列第1款至第5款事
    由時，其判決當然為違背法令。又上訴不合法者，第二審法
    院應以裁定駁回之。此觀諸民事訴訟法第436條之24第2項、
    第436條之32第2項準用第468條、第469條第1款至5款、第44
    4條第1項前段甚明。而當事人提起上訴，如依民事訴訟法第
    468條規定，以小額程序之第一審判決有不適用法規或適用
    法規不當為理由時，其上訴狀或理由狀應有具體之指摘，表
    明原判決所違背之法令及其具體內容，以及依訴訟資料可認
    為原判決有違背法令之具體事實，並揭示該法規之條項或其
    內容，若係成文法以外之法則，應揭示該法則之旨趣，倘為
    司法院解釋或最高法院之判例，則應揭示該解釋或判例之字
    號或其內容，如以民事訴訟法第469條第1款至第5款所列情
    形為理由時，其上訴狀或理由書，應揭示合於該條款之事實
    。上訴狀或理由書如未依上開方法表明，或其所表明者，顯
    與上開法條規定不相合時，難認為已對小額程序之第一審判
    決之違背法令有具體之指摘，其上訴即不合法。次按上訴狀
    內未表明上訴理由者，上訴人應於提起上訴20日內提出理由
    書於原審法院，未提出者，毋庸命其補正；上訴不合程式或
    已逾期間或法律上不應淮許者，第二審法院應以裁定駁回之
    ；民事訴訟法第471條第1項、第444條第1項前段，亦有明文
    ；且此於小額事件之上訴程序亦準用之，參照民事訴訟法第
    436條之32第2項之規定自明。
二、經查，本件上訴人係對小額事件提起第二審上訴，然其上訴
    意旨僅以：「根據醫師法，醫師要加入公會才有工作權，不
    加入公會、不繳公會費就不可以工作，分明影響人民財產權
    ；加入公會才有工作權，就不可以收費，否則是硬收費。醫
    師法第9條規定，分明違反憲法第5、7、15、23條，醫師公
    會已淪為健保局打手聚集地，不顧會員權益，只知收錢，討
    好健保局，請依釋字第371、572、590號釋憲，嘉義縣醫師
    公會只會收錢及幫健保局恐嚇醫師，不顧醫師權益」等語。
    經核上訴人所陳之前開上訴理由，並未具體指出原審判決有
    如何違背法令情事，亦未指明原審判決所違反之法令條項或
    其內容，以及依訴訟資料有何判決違背法令之具體事實，自
    不得謂已合法表明上訴理由；且上訴人迄未於提起上訴20日
    內補正上訴理由，亦有本院民事紀錄科查詢表在卷可證，依
    前開規定，本院亦毋庸命其補正，揆諸前揭說明，上訴人於
    上訴狀內既未依法表明上訴理由，其上訴即難認為合法，應
    予裁定駁回。
三、末按法院為訴訟費用之裁判時，應確定其費用額，民事訴訟
    法第436條之19第1項定有明文，此依同法第436條之32第1項
    規定，於小額事件之上訴程序準用之。查本件上訴人所繳納
    之上訴費用為1,500元，有多元化已繳費案件1紙在卷可證；
    則上訴人提起本件上訴既經駁回，上訴人應負擔之本件訴訟
    費用額為第二審裁判費新臺幣1,500元，爰併依前開規定確
    定之。
四、據上論結，本件上訴為不合法，依民事訴訟法第436條之32
    第1項、第2項、第436條之19第1項、第444條第1項前段、第
    95條、第78條，裁定如主文。
中    華    民    國   100    年    12    月    19    日
                  民事第二庭  審判長法  官  曾文欣
                                    法  官  柯月美
                                    法  官  黃仁勇
以上正本係照原本作成。
本件不得抗告。
中    華    民    國   100    年    12    月    19    日
                                    書記官  黃意雯